【裁判字號】    90,易,604
【裁判日期】    901231
【裁判案由】    竊盜等
【裁判全文】
臺灣苗栗地方法院刑事判決                            九十年度易字第六四號
    公  訴  人  臺灣苗栗地方法院檢察署檢察官
    被      告  辛○○
    選任辯護人  廖宜祥
    被      告  乙○○
右列被告因恐嚇取財等案件，經檢察官提起公訴（九十年度偵字第三五○二、四○四
○號），本院判決如左：
    主  文
辛○○、乙○○共同連續意圖自己不法之所有，以恐嚇使人將本人之物交付，累犯，
各處有期徒刑貳年。
    事  實
一、辛○○曾因麻藥案件經本院判處有期徒刑四月確定，於民國（下同）八十六年十
    一月二十七日執行完畢；乙○○亦曾因麻藥案件經臺灣高等法院判處有期徒刑六
    月確定，於八十五年十一月十四日執行完畢。詎其等均不知悔改，復意圖為自己
    不法之所有，共同基於犯意之聯絡，以竊盜為手段，達成恐嚇取財之目的並基於
    概括之犯意，於九十年五月間某日，一同到苗栗縣三義鄉新雞籠山區，以架設網
    架網取不特定人所放飛之賽鴿之方式，於同年七月十八日傍晚，竊取林賢才所放
    飛之賽鵨十一隻得手，乙○○於同月十九日早上上山收取上開中網之賽鴿後，旋
    於同日上午十時許，將之交由辛○○，由辛○○循腳環所附鴿主聯絡電話，通知
    鴿主林賢才應給付新台幣二萬元之贖金，使林賢才因所失之賽鴿價值遠高於贖款
    ，若不應充交付贖款，恐無法取回賽鴿而肇生高於贖款之損害，陷於不得不備款
    贖回賽鴿之境，因而心生畏怖，備妥贖金，於同日中午十二時三十分許，依約前
    往苗栗縣銅鑼鄉中平大橋橋頭準備贖回賽鴿，辛○○則攜帶上開賽鴿夥同乙○○
    駕駛車牌號碼ＡＦ─二五０三號自小客車，並於途中搭載不知情之吳玉鳳（已由
    公訴人另為不起訴處分），前往中平大橋赴約，因林賢才見其所有之上開賽鴿受
    傷拒絕給付贖金而不遂。同時間與林賢才一同前往之友人亦駕車前來追捕辛○○
    、乙○○，辛○○見狀立即逃逸，乙○○即駕駛上開自小客車載同吳玉鳳逃至銅
    鑼鄉○○路六十二號附近時，為林賢才等人追捕扭送鄰近之苗栗縣警察局苗栗分
    局銅鑼派出所，並循線於同年月二十七日查獲辛○○。
二、乙○○、辛○○二人，自九十年五月初起至同年七月十八日被查獲日止，以同上
    手法即共同架網竊取賽鴿後，交由辛○○負責打電話向被害人即鴿主恐嚇，要求
    鴿主以每隻新台幣（下同）一千元到三千元不等之代價贖回賽鴿，並將款項匯入
    案外人戊○○之豐原大湳郵局00000000000000號帳戶或壬○○之
    苗栗郵局局號000000－0號帳號000000－0號帳戶，得款後乙○○
    每隻分一千元，餘由辛○○取走，嗣經警循線查獲。
三、案經苗栗縣警察局苗栗分局報請臺灣苗栗地方法院檢察署檢察官偵查起訴。
    理  由
一、訊據被告辛○○對於右揭竊盜、恐嚇取財犯行坦承不諱，其選任辯護人稱：本案
    被告辛○○所涉竊盜案件，依被告於警、偵訊中之自白，足徵被告對本案犯行確
    已坦承不諱，惟本案客觀犯行仍有幾點尚待釐清，蓋被告係於民國九十年五月五
    日向案外人丙○○以新台幣伍仟元之代價購買案外人壬○○所有苗栗郵局第00
    0000－0帳號之郵政存簿儲金簿及郵政儲金金融卡（編號000000－0
    000000－0），惟上揭郵政存簿由丙○○交付予被告時，僅剩第六頁后段
    及第七、八頁係空白未登載提匯記錄，據此，上揭郵政存簿上九十年五月五日以
    後之入戶匯款與卡片提款均非被告所為？據此懇請  鈞院傳訊左列證人，俾利釐
    清本案案情：證  人：丙○○  住：苗栗縣銅鑼鄉○○村○鄰○○路三十六號待
    證事實：被告辛○○有無以五千元之代價向丙○○購買案外人壬○○所有苗栗郵
    局第000000－0帳號之郵政存簿儲金簿及郵政儲金金融卡（編號：000
    000－0、000000－0）？如有則係於何時間？何地點？又林員於九十
    年十一月二十八日警訊提及其約十日前左右 (即七月十八日)曾與被告二人對賭
    ，有發生口角雙方不愉快，故而被告才會指稱上揭壬○○之郵政存簿係向其購買
    ，則被告於九十年七月十九日為警查獲後已北上躲藏，被告究係於何時間、地點
    ？何方式與其對賭？又賭博結果又係如何？抑或根本林員所謂之「對賭」乙情根
    本子虛烏有？證  人：吳永慶  住：新竹市○○○路八十號證  人：庚○○  住
    ：苗栗縣三義鄉雙潭村五鄰七十六號待證事實：證人對被告辛○○有無向丙○○
    以五千元之代價購買上揭壬○○郵政儲金簿及金融卡等情是否知悉？係如何知悉
    ，其時間、地點為何？次查，同案被告吳聲確與被告於九十年七月十九日於苗栗
    縣銅鑼鄉中平村中平大橋欲向被害人林賢才取款時，為警當場逮獲同案被告乙○○，惟被告辛○○乘機逃逸，而被告於案發後即北上躲藏至九十年七月二十七日
    始回三義鄉雙潭村四鄰雙遲潭五十七號之住所，故而，被告自案發後 (即九十年
    七月十九日)至被警查獲時 (即九十年七月二十七日)，此段期間內被告因本案為
    警查獲，自不敢再留於三義鄉內，更遑論曾於此段期間內與他人再為竊鴿犯行，
    從而案被告己○○所指述以被告辛○○為首，由被告出資買網，劉員與丁○○二
    人共同上山架網網鴿等情均非事實，蓋劉員於九十年七月二十三日為警逮獲時，
    被告於案發后已北上躲避又豈可能與渠二人共同涉案！據此亦請  鈞長傳訊證人
    己○○、丁○○以證左列待證事實：證  人：己○○  住：苗栗縣三義鄉勝興村
    十九鄰水美五號證  人：丁○○：苗栗縣三義鄉○○村○鄰○○路十六之一號待
    證事實：劉員及徐員有無與被告共同架網網鴿？如有則時間、地點為何？又如何
    分工？上情攸關本案被告犯罪情節之輕重！被告就與同案被告乙○○所涉本案犯
    行固不否認並予坦承，惟另案其他人之網鴿犯行，被告並未與渠等共同為網鴿之
    犯行，自不能因被告於案發後北上躲藏，即依他案被告之片面指述率予將被告有
    與其他人共涉其他之網鴿犯行作認定。再者，依苗栗地方法院檢察署九十年偵字
    第三六五四號偵查卷附之本案被害人一覽表所示之匯款時間，其匯款時間如係於
    九十年五月五日之前者，均非被告所為，依編號一至五十七之匯款時間，在九十
    年五月五日以后至同年七月十九日之匯款係被告所為，此為被告所坦承不諱，依
    此列計此附表中有二十筆匯款係被告所取得，逾此均與被告無涉，被告堅決否認
    本案以外之其他網鴿犯行，請賜為被告適法之判決云云；訊之被告乙○○則坦承
    有右揭竊盜犯行，惟否認有恐嚇取財之犯行，辯稱：當天辛○○僅告訴伊要到苗
    栗一趟，不知道辛○○有約鴿主贖鴿云云。惟查：証人丙○○到庭矢口否認有出
    售壬○○之郵局存摺予被告辛○○，另証人甲○○、庚○○固到庭作証，經本院
    施行隔離訊問，吳、賴均稱未親眼目睹丙○○出售存摺予被告辛○○，而是聽聞
    辛○○說的，且就如何知悉，証人甲○○、庚○○所供與被告辛○○陳述均南轅
    北轍，顯見係臨訟串証之詞，均無可採，被告辛○○所辯其於九十年五月五日以
    後才開始使用壬○○存摺云云，乃圖卸之詞，不足採信。至被告乙○○知悉當日
    係要與被告辛○○一同去向鴿主取贖，已據被告辛○○供陳在卷；且依被告乙○○、同案被告吳玉鳳及被害人林賢才所陳，被告乙○○當日見林賢才友人之車子
    開過來，立即迴車往銅鑼鄉方向逃逸，顯見其係心虛逃避追捕，否則來者何意不
    明，其又何需加速迴車離去？再被告辛○○於偵查庭偵訊時供陳與乙○○係約定
    由乙○○負責網鴿、由辛○○聯絡鴿主備款取贖，被告乙○○亦供陳知悉給被告
    辛○○之鴿子是要向鴿主取贖、伊亦曾拿辛○○之提款卡去提款取贖，則以渠二
    人之合作關係，及被告乙○○、辛○○二人均供稱上開鴿子係當日上午由乙○○
    先交給辛○○，復於當日中午乙○○去載辛○○時、再由辛○○裝在箱子拿上車
    ；同案被告吳玉鳳、被害人林賢才供陳上開鴿子係裝在箱子中；同案被告吳玉鳳
    供陳在車上有聽到辛○○打電話與人約在中平大橋等情，被告乙○○實係載同辛○○前去取贖金，是其所辯顯難採信。又被告辛○○、乙○○二人之前開犯行除
    據被害人林賢才指訴歷歷外，復有贓物認領保管單一紙附卷可稽，被告二人前開
    犯行，應可認定。
二、核被告辛○○、乙○○所為，係犯刑法第三百二十條第一項之竊盜罪、第三百四
    十六條第三項第一項之恐嚇取財未遂罪、同法第一項之恐嚇取財既遂罪。被告二
    人就前開犯行均有犯意之聯絡及行為之分擔，均為共同正犯。被告二人所犯竊盜
    、恐嚇取財二罪，前後多犯行，時間緊接，所犯構成要件相同，顯係基於同一
    概括犯意為之，為連續犯以一罪論並依法加重其刑。又被告二人所犯上開二罪間
    ，有方法、結果之牽連關係，為牽連犯，應從一重以恐嚇取財罪處斷。又被告二
    人均曾受有期徒刑之執行完畢（均有台高等法院檢察署刑案紀錄表簡覆表附卷可
    參）後，五年內再犯本件有期徒刑以上之罪，均為累犯，均依刑法第四十七條規
    定遞加重其刑。爰分別請審酌被告等之素行不佳、犯罪之動機不良笣對社會所造
    成之危害笣其他等情，分別予從重量刑，藉資警惕。
據上論斷，應依刑事訴訟法第二百九十九條第一項前段，刑法第二十八條、第五十六
條、第三百二十條第一項、第三百四十六條第一項、第五十五條、第四十七條，罰金
罰鍰提高標準條例第一條前段，判決如主文。
本案經檢察官石東超到庭執行職務
中    華    民    國    九十      年    十二    月      三十一      日
                 台灣苗栗地方法院刑事第一庭
                                           法  官   林  誌  誠
右正本證明與原本無異。
如不服本判決，應於送達後十日內向本院提出上訴狀(須附繕本)，上訴於台灣高等
法院台中分院。
                                           書記官   李  達  成
中    華    民    國    九十      年    十二    月      三十一      日
附錄論罪科刑法條
刑法第三二○條、第三四六條
刑法第三百二十條
意圖為自己或第三人不法之所有，而竊取他人之動產者，為竊盜罪，處五年以下有期
徒刑、拘役或五百元以下罰金。
意圖為自己或第三人不法之利益，而竊佔他人之不動產者，依前項之規定處斷。
前二項之未遂犯罰之。
刑法第三百四十六條
意圖為自己或第三人不法之所有，以恐嚇使人將本人或第三人之物交付者，處六月以
上五年以下有期徒刑，得併科一千元以下罰金。
以前項方法得財產上不法之利益，或使第三人得之者，亦同。
前二項之未遂犯罰之。


司法院資訊處製作；財團法人民間司法改革基金會備份。
